---
title: "Análisis de Supervivencia"
author: "Jose Reyes"
date: "23/5/2021"
output: html_document
---

```{r setup, include=FALSE}
knitr::opts_chunk$set(echo = TRUE)
library(readr)
library(stringr)
library(tidyverse)
library(survival)
library(KMsurv)
library(actuar)
library(BGPhazard)
library(rmutil)
library(survminer)
```

#Efecto de la Digoxina en Pacientes con Falla Cardiaca

### Carga de datos
```{r,warning=FALSE}
df<-read_csv('DIG.csv')

colnames(df)<-tolower(colnames(df))
```

#### Variables de Control 

```{r}
control<-c( 
"id","trtmt","age","race","sex","ejf_per","ejfmeth","chestx","bmi","klevel","creat","digdoser","chfdur","rales",  
"elevjvp","pedema","restdys","exertdys","actlimit","s3","pulcong","nsym","heartrte","diabp","sysbp","functcls","chfetiol","prevmi", 
 "angina","diabetes","hyperten","diguse","diuretk","diuret","ksupp","aceinhib","nitrates","hydral","vasod","digdose")

df_control<-df[control]
```




#### Datos para Muerte

- 0 si el paciente vive
- 1 si el paciente murió 

Reason
- 1=Worsening Heart Failure
- 2=Other Cardiac
- 3=Other Vascular
- 4=Unknown
- 5=Non cardiac, nonvascular cause



```{r}
df_death<-df[c("id","trtmt","death","deathday","reason")]
df_death$reason[is.na(df$reason)]<-0

```


#### Datos para Hospitalización de Pacientes por falla Cardiaca

- 0 si no fue hospitalizado ni murió por falla cardiaca
- 1 si sí fue hospitalizado o murió por falla cardiaca

```{r}
df_hosp<-df[c("id","trtmt","dwhf","dwhfdays")]

```
#### Estimador Kaplan-Maier

### Muertes
```{r}
ggsurvplot(
    fit = survfit(Surv(deathday, death) ~ trtmt, data = df_death,conf.type = "log-log"), 
    xlab = "Días", 
    ylab = "Probabilidad de Supervivencia",
    title = "Efecto de la Digoxina en Mortalidad",
    legend.labs = c("Control",
    "Tratamiento"),
    conf.int = TRUE,
    pval = TRUE,
    size =.0,
    linetype = "strata",
    times=seq(0,1781+30,120),
    xlim=c(0,1800),
    censor.shape = "|",
    censor.size=2.5)
mort<-survdiff(Surv(deathday, death) ~ trtmt,rho=0, data = df_death)

mortfit<-survfit(Surv(deathday, death) ~ trtmt, data = df_death,conf.type = "log-log") 
quantile(mortfit,c(.15,.25,.35,.45,.50,.55))

summary(mortfit)
ci<-cmprsk::cuminc(
    ftime = df_death$deathday, 
    fstatus = df_death$reason, 
    group = df_death$trtmt,
    #strata = df_death$trtmt[df_death$death==1],
    rho = 1,
    cencode = 0,
    )

tp<-timepoints(ci,seq(1,1781,1))$est

meantp<-as.vector(rowSums(1-tp,na.rm=TRUE))
sdtp<-c()
for(i in c(1:nrow(tp))){
    sds<-c()
    for (j in c(1:1000)){
        s<-sample(1-tp[i,],replace=TRUE)
        sds<-c(sds,sum(s,na.rm = TRUE))
        
    }
    
    sdtp<-c(sdtp,sd(sds,na.rm = TRUE))
}

ciinf<-meantp-1.96*sdtp
cisup<-meantp+1.96*sdtp




ggcompetingrisks(ci,
                 multiple_panels = TRUE,
                 xlab = "Días",
                  ylab = "Incidencia Acumulada",
                  title = "Efecto de la Digoxina por Tipo de Muerte",
                 
                 legend.title = "Evento",
                 conf.int = TRUE,
                 xlim=c(0,1800)
                
                  )

ci$Tests


print(xtable(tibble(x$time,x$n.risk,x$n.event,x$surv,x$std.err,x$lower,x$upper)),include.rownames = FALSE)
```



### Regresión

```{r}
#Modelo 1

df$reason[is.na(df$reason)]<-0
df$race[df$race==1]<-0
df$race[df$race==2]<-1

xfit1<-coxph(Surv(dwhfdays,dwhf)~trtmt+age+race+sex+bmi+hyperten+diabetes+angina+prevmi,data=df)
  

xfit2<-coxph(Surv(deathday,death)~trtmt+age+race+sex+bmi+hyperten+diabetes+angina+prevmi,data=df)
  

  



xfit3<-coxph(Surv(death,as.factor(reason),type="mstate")~trtmt+age+race+sex+bmi+hyperten+diabetes+angina+prevmi,data=df,id=id)
               

xfit3<-coxph(Surv(death,as.factor(reason),type="mstate")~trtmt+age+race+sex+bmi+hyperten+diabetes+angina+prevmi,data=df,id=id)
xfit4<-coxph(Surv(death,as.factor(reason),type="mstate")~trtmt++age+race+sex+bmi+hyperten+diabetes+angina+prevmi+diabetes*prevmi*angina*hyperten*bmi,data=df,id=id)      


```





```{r}

ggsurvplot(
    fit = survfit(Surv(dwhfdays, dwhf) ~ trtmt, data = df_hosp,conf.type = "log-log"), 
    xlab = "Días", 
    ylab = "Probabilidad de Supervivencia",
    title = "Efecto de la Digoxina en Hospitalización por Falla Cardiaca",
    subtitles="por Falla Cardiaca",
    legend.labs = c("Control",
    "Tratamiento"),
    conf.int = TRUE,
    pval = TRUE,
    size =.5,
    linetype = "strata",
    times=seq(0,1781+30,120),
    xlim=c(0,1800))

hosp<-survdiff(Surv(dwhfdays, dwhf) ~ trtmt, data = df_hosp) 

hospfit<-survfit(Surv(dwhfdays, dwhf) ~ trtmt, data = df_hosp,conf.type = "log-log") 
quantile(hospfit,c(.15,.25,.35,.45,.50,.55))


x<-summary(hospfit,times = seq(0,1781+30,120))
print(xtable(tibble(x$time,x$n.risk,x$n.event,x$surv,x$std.err,x$lower,x$upper)),include.rownames = FALSE)

```
