---
title: "Análisis de Supervivencia"
author: "Jose Reyes"
date: "23/5/2021"
output: html_document
---

```{r setup, include=FALSE}
knitr::opts_chunk$set(echo = TRUE)
library(readr)
library(stringr)
library(tidyverse)
library(survival)
library(KMsurv)
library(actuar)
library(BGPhazard)
library(rmutil)
library(survminer)
```

# Efecto de la Digoxina en Pacientes con Falla Cardiaca

### Carga de datos
```{r,warning=FALSE}
df <- read_csv("../DIG.csv")

colnames(df) <- tolower(colnames(df))
```

#### Variables de Control 

```{r}
control <- c(
"id","trtmt","age","race","sex","ejf_per","ejfmeth","chestx","bmi","klevel","creat","digdoser","chfdur","rales",  
"elevjvp","pedema","restdys","exertdys","actlimit","s3","pulcong","nsym","heartrte","diabp","sysbp","functcls","chfetiol","prevmi", 
 "angina","diabetes","hyperten","diguse","diuretk","diuret","ksupp","aceinhib","nitrates","hydral","vasod","digdose"
)

df_control <- df[control]
```





#### Datos para Muerte

- 0 si el paciente vive
- 1 si el paciente murió 

Reason
- 1=Worsening Heart Failure
- 2=Other Cardiac
- 3=Other Vascular
- 4=Unknown
- 5=Non cardiac, nonvascular cause



## Mortalidad


### Análisis de regresión


#### Efecto del tratamiento en la mortalidad
```{r}
## Copia de datos originales
dfx <- df_death

## Definición de objeto de supervivencia
t <- Surv(dfx$deathday, dfx$death)

## Modelos base con distintas familias
xfitr <- coxph(t ~ trtmt, data = dfx)
summary(xfitr)

## Cumulative hazard
# ggsurvplot(xfitr, data = dfx, fun = "cumhaz")
```

#### Inclusión de covariables en mortalidad
```{r}
## Covariables seleccionadas
cov_sel_base <- c("trtmt", "deathday", "death")
cov_sel_demog <- c("age", "race", "sex")
cov_sel_phy <- c("bmi", "heartrte", "diabetes", "hyperten")
cov_sel <- c(cov_sel_base, cov_sel_demog, cov_sel_phy)

## Copia de datos originales
dfx <- df %>% 
    select(cov_sel)

## Definición de objeto de supervivencia
t <- Surv(dfx$deathday, dfx$death)

## Modelos base con distintas familias
xfitr <- coxph(t ~ trtmt + age + race + sex + bmi + heartrte + diabetes + hyperten, data = dfx)
summary(xfitr)

## Forest plot
ggforest(xfitr)
```

#### Uso de recursos de librería `survminer`
```{r}
## Covariables seleccionadas
cov_sel_base <- c("trtmt", "deathday", "death")
cov_sel_demog <- c("age", "race")
cov_sel_phy <- c("bmi", "heartrte", "diabetes", "hyperten")
cov_sel <- c(cov_sel_base, cov_sel_demog)

## Copia de datos originales
dfx <- df %>% 
    select(cov_sel)

## Definición de objeto de supervivencia
t <- Surv(dfx$deathday, dfx$death)

## Modelos base con distintas familias
xfitr <- coxph(t ~ trtmt + age, data = dfx)
summary(xfitr)

## Prueba de los riesgos proporcionales
# ftest <- cox.zph(xfitr)
# ggcoxzph(ftest)

## Gráfica de los distintos tipos de residuales
# ggcoxdiagnostics(xfitr, type = "deviance", ox.scale = "time")

## Forest plot
dfx <- dfx %>% 
    mutate(age = ifelse(age > 70, ">70", "<=70"))
t <- Surv(dfx$deathday, dfx$death)
xfitr <- coxph(t ~ trtmt + age, data = dfx)
ggforest(xfitr)
```



###### Covariables y mortalidad segmentando por razón de muerte
```{r}
## Copia de datos originales
dfx <- df %>% 
    select(c(cov_sel, "reason")) %>% 
    filter(!is.na(reason))


## Regresión para cada uno de los tipos de muerte

#### Tipo de muerte 0
val <- 3
dfx <- dfx %>% 
    filter(reason == val)

## Definición de objeto de supervivencia
t <- Surv(dfx$deathday, dfx$death)

## Modelos base con distintas familias
xfitr <- coxph(t ~ trtmt, data = dfx) # + age + race + sex + bmi + heartrte + diabetes + hyperten
print(paste0("******** Regresión con muerte tipo: ", val, "********"))
summary(xfitr)
```





## Hospitalización

### Análisis de regresión


#### Efecto del tratamiento en la hospitalización por cualquier causa

```{r}
## Definición de variables relevantes
cov_sel <- c(cov_sel_base)

## Construcción de tabla para análisis
dfx <- df %>%
    filter(hosp == 1) %>% 
    select(c(cov_sel, "hospdays", "hosp"))
    

## Definición de objeto de supervivencia
t <- Surv(dfx$hospdays, seq(1, 1, , length(dfx$hospdays)))

## Modelos base con distintas familias
xfitr <- coxph(t ~ trtmt, data = dfx)
summary(xfitr)
```


#### Efecto del tratamiento en la hospitalización por problemas cardiacos

```{r}
## Definición de variables relevantes
cov_sel <- c(cov_sel_base)

## Construcción de tabla para análisis
dfx <- df %>%
    filter(dwhf == 1) %>% 
    select(c(cov_sel, "hospdays", "hosp", "dwhfdays", "dwhf"))
    

## Definición de objeto de supervivencia
t <- Surv(dfx$dwhfdays, dfx$dwhf)

## Modelos base con distintas familias
xfitr <- coxph(t ~ trtmt, data = dfx)
summary(xfitr)
```





## Análisis exploratorio

### Distribución de la edad
```{r}
vals <- df %>% 
    select(age) %>% 
    summarise(
        mean = mean(age),
        median = median(age)
    )

vals

df %>% 
    ggplot(
        aes(x = age)
    ) + 
    geom_histogram(fill = "#C3D7A4") +
    theme_bw() +
    geom_vline(xintercept = vals$mean, color = "red") + geom_vline(xintercept = vals$median, color = "blue") +
    geom_text(
        aes(x = round(vals$mean, 2), label = paste0("Media = ", round(vals$mean, 2)), y = 650),
        colour="red", angle=90, vjust = -1
        ) +
    geom_text(
        aes(x = round(vals$median, 2), label = paste0("\nMediana = ", round(vals$median, 2)), y = 650),
        colour="blue", angle=90
        ) +
    xlab("Edad") + ylab("Conteo") + ggtitle("Distribución de la edad")
```


### Conteos de sexo segmentados por raza
```{r}
df %>% 
    select(c("race", "sex")) %>% 
    mutate(
        race = ifelse(race == 1, "Blanco/a", "Otra"),
        sex = ifelse(sex == 1, "Hombre", "Mujer"),
    ) %>% 
    group_by(sex, race) %>%
    summarise(Conteo = n()) %>% 
    ggplot(
        aes(fill = race, y = Conteo, x = sex)
    ) + 
    theme_bw() +
    geom_bar(position = "stack", stat = "identity") +
    xlab(" ") + ggtitle("Participantes segmentados por sexo y raza") + labs(fill = "Raza")
    
```


### Enfermedades crónicas
```{r fig.height=5, fig.width = 12}
## Infarto y angina de pecho
plt_ma <- df %>%
    select(c("prevmi", "angina")) %>%
    filter(
        !is.na(prevmi),
        !is.na(angina),
    ) %>%
    mutate(
        prevmi = ifelse(prevmi == 0, "Sin infarto", "Con infarto"),
        angina = ifelse(angina == 0, "Sin angina", "Con angina")
    ) %>%
    group_by(prevmi, angina) %>%
    summarise(n = n()) %>%
    ggplot(
        aes(x = prevmi, y = angina, fill = n)
    ) +  
    theme_minimal() +
    theme(legend.position = "none") +
    geom_tile() +
    scale_fill_gradient(low = "white", high = "steelblue") +
    geom_text(aes(label = round(n, 2))) +
    xlab("") + ylab("") + labs(fill = "Conteo")


## Diabetes e hipertensión
plt_dh <- df %>% 
    select(c("diabetes", "hyperten")) %>% 
    filter(
        !is.na(diabetes),
        !is.na(hyperten),
    ) %>% 
    mutate(
        dia = ifelse(diabetes == 0, "Sin diabetes", "Con diabetes"),
        hyp = ifelse(hyperten == 0, "Sin hipertensión", "Con hipertensión")
    ) %>% 
    group_by(dia, hyp) %>% 
    summarise(Conteo = n()) %>% 
    ggplot(
        aes(x = dia, y = hyp, fill = Conteo)
    ) + 
    theme_minimal() +
    theme(legend.position = "none") +
    geom_tile() + 
    scale_fill_gradient(low = "white", high = "steelblue") +
    geom_text(aes(label = round(Conteo, 2))) + 
    xlab("") + ylab("") + labs(fill = "Conteo")


## Juntando las dos gráficas
ggarrange(
    plt_dh, plt_ma,
    nrow = 1
) %>% 
    annotate_figure(
        top = text_grob("Enfermedades crónicas de los participantes previo al estudio", size = 16)
    )
```


### MBI
```{r}
df %>% 
    select("bmi") %>% 
    ggplot(
        aes(x = bmi)
    ) +
    geom_boxplot(fill = "#56B4E9") +
    theme_bw() +
    theme(
        axis.title.y=element_blank(),
        axis.ticks.y = element_blank(),
        axis.text.y = element_blank(),
        ) +
    xlab(" ") + ggtitle("Distribución del índice de masa corporal (BMI)")
```



### Gente del estudio que se hospitalizó (segmentado por cardiaco o no)

### Gente del estudio que murió (segmentado por muerte)







### Notas adicionales...

### Exploración inicial de pregunta: ¿Existe algún efecto del uso de la digoxina en la mortalidad?

#### Análisis 1: ¿Qué porcentaje de la gente que tomo el medicamento se murió?
```{r}
df_death %>% 
    group_by(trtmt) %>% 
    summarise(
        total = n(),
        deaths = sum(death)
        ) %>% 
    mutate(
        prop = round(deaths/total, 3),
        trtmt = ifelse(trtmt == 0, "Sin Tratamiento", "Con Tratamiento")
        ) %>% 
    ggplot(
        aes(x = trtmt, y = prop, fill = trtmt)
    ) +
    geom_bar(stat = "identity") +
    scale_y_continuous(limits = c(0, 1)) + 
    ylab("Proporción de muertes") + xlab("") + labs(fill = "") +
    ggtitle("Proporción de muertes diferenciando por tratamiento")
```
Los datos sugieren que no hay una diferencia notoria en la situación final de los pacientes al diferenciar por tratamiento.



#### Análisis 2: ¿Cómo fue cambiando la proporción vivos/muertos de pacientes a lo largo del tiempo diferenciando por tratamiento/no_tratamiento?
```{r}
## Pendiente
```





###### Pruebas adicionales
```{r}
## Asociación de los tiempos de muerte y la variable "tratamiento"
# xfit <- survfit(t ~ dfx$trtmt)

# t
# xfit$n
# xfit$time
# xfit$n.event

## 
# n <- c(0, cumsum(xfit$n))
# for (l in 1:2){
#   # print((n[l] + 1):n[l + 1])
#   print(paste0("Valor 1 = ", (n[l] + 1), "    Valor 2 = ", n[l + 1]))
#   tj <- xfit$time[(n[2] + 1):n[2 + 1]]
#   sj <- xfit$surv[(n[l] + 1):n[l + 1]]
#   k <- length(tj)
#   sje <- 0.5*sj + 0.5*c(1, sj[-k]) ## Esta es la supervivencia corregida
#   plot(log(tj), log(-log(sje)), main=paste("Tratamiento = ", l))
# }
```
